

ROBERTO CESAR DAVALOS CASTILLO

Av. Velasco Astete 130 Dpto 102 – San Borja Tel. (+511) - 980290954 - RPM #980290954 – 4350927 DNI 43321821 35 años. Peruano robertodc23@hotmail.com

RESUMEN

Oficial Ingeniero de Sistemas de la Fuerza Aérea del Perú, Bachiller en Administración, Especialista y Administrador de Data Center, Sistemas, Redes, Seguridad Informática, con experiencia en la elaboración y participación de gerencia de proyectos y gestión bajo estándares ITIL y PMI. Con certificaciones Project Management, IBM, ITIL y de Seguridad de la Información.

EXPERIENCIA PROFESIONAL

COMPAÑÍA OPERADORA DE LNG DEL PERU - COLP Jun 2013 - Actualmente

Compañía Operadora de LNG del Perú parte de la trasnacional Hunt Oil International. IT Projects & Support Supervisor Jun 2013 – Actualmente Funciones:

- Responsable de la IT PMO. A cargo de la implementación y operación de dicha oficina.
- Dirigir al equipo de IT Support para la continuidad de atenciones de 1er y 2do nivel.
- Planificar, dirigir, supervisar y evaluar las actividades de la Mesa de Servicio y de los recursos a asignados.
- Responsable de la implementación de procesos ITIL en los servicios de IT.

ADEXUS PERU Abr 2013 - Jun 2013

Empresa que brinda servicio de IT de capital chileno. *Project Manager Abr 2013 – Jun 2013*

Funciones:

- Levantar el servicio de outsourcing de operaciones que se cuenta con el Banco Interbank.
- Reducir el backlog de tickets y optimizar el servicio.
- Hacer sinergia con el equipo asignado para optimizar recursos humanos, económicos y horarios.
- Cuentas a Cargo: Banco Interbank

COSAPI DATA S.A. Set 2012 - Abr 2013

Empresa Privada perteneciente el COSAPI, que se dedica a la provisión de soluciones de Tecnología de la Información.

Jefe de Proyectos Mesa de Ayuda Set 2012 – Abr 2013 Funciones:

- Planificar, dirigir, supervisar y evaluar la ejecución de las actividades del Centro de Servicios, así como de los responsables de las unidades orgánicas dependientes.
- Establecer e impartir las directivas necesarias y específicas, así como gestionar la dotación de los recursos para el cumplimiento de sus funciones.
- Emitir informes técnicos y resoluciones en el ámbito de su competencia.
- Intervenir en la mejora de la calidad de los procesos en los que participa, orientándose al cumplimiento de los SLA's acordados y respuesta a los diferentes requerimientos.
- Convocar y dirigir y participar de reuniones periódicas de coordinación.

Cuentas a Cargo: LAN PERU

GMD S.A. Ene 2012 - Set 2013

Empresa Privada perteneciente el Grupo Graña y Montero, que se dedica a la provisión de soluciones de Tecnología de la Información.

Jefe de Proyectos Ene 2012 – Set 2012

Funciones:

- Coordinar con el Gerente de Proyecto de GMD los lineamientos y políticas para la gestión del proyecto. Revisar y proponer la Definición y ajustes de SLA's.
- Provisionar de personal certificado, capacitado y competente en los distintos ítems cubiertos por el servicio. Provisionar los recursos materiales necesarios para el desarrollo del servicio.
- Realización de reuniones periódicas, para analizar conjuntamente con el cliente las medidas apropiadas para la adecuada gestión del servicio.
- Convocar los comités operativos mensuales con la contraparte del cliente. Remitir los informes mensuales de servicio. Cotizar y facturar servicios adicionales.
- Realizar seguimiento al pago de la factura mensual del contrato y velar su cumplimiento
- Cuentas a Cargo: BBVA, Pacifico, La Positiva

IBM Business Service del Perú Mar 2009 - Dic 2011

Empresa Privada especialista en Integración de soluciones Tecnología de Información y subsidiaria de IBM Perú

Team Leader Soporte de Hardware IRM-SSO Mar 2009 - Dic 2011

Responsable como parte de la vertical de IRM Infrastructure & Resource Management, de la administración y manejo de Hardware en los data centers, dando soporte a los clientes de housing y hosting. Principales funciones:

- Recepción de nuevos servidores para hosting y housing (IBM y otros).
- Planificación, en lo que respecta a infraestructura en el data center, para la implementación de nuevos proyectos. Soporte a ventas para temas de Hardware y control de cambios.
- Analista de Soluciones de Virtualización y Consolidación.
- Diseño, implementación, rackeo y armado de servidores a nivel hardware antes de ser puesto en ambiente de producción (System X / Storage)
- Soporte de 1er nivel a problemas de Hardware de equipos IBM del data center.
- Responsable de planificación, control, ejecución y seguimiento de los mantenimientos
- preventivos de Hardware Semestrales y Anuales, de los equipos del Data Center, upgrade de firmware, validación de versiones y compatibilidades con las herramientas de diagnostico de IBM.
- Servidores (System X, System P, System I, Storage, SW SAN y Librerías).
- Capacity Planning a nivel HW, validación de TDA y configuraciones hechas por los DEMs.
- Supervisión de Proyectos Transaccionales (Implementaciones de Data Centers)

Power Lines Group Peru Jun 2008 - Oct 2008

Empresa Privada cuya finalidad es la promoción, importación, exportación, venta y distribución de bienes muebles en general; brindar los servicios de consultoría y asistencia técnica en el área de informática y comercio exterior; para este fin cuenta con oficinas en Panamá, México y Estados Unidos.

Network Administrator / Help Desk Operator Jun 2008 – Oct 2008

- Administrador de los servicios de red para los clientes internos como externos. Así como también de las Oficinas Remotas ubicadas fuera del Perú. Reporto directamente al Gerente de Tecnología. Asesoramiento sobre temas de infraestructura tecnología sobre la base de costo beneficio.
- Administración de Servidores Windows 2003 R2, implementación de soluciones de Seguridad.
- Helpdesk remoto a clientes internos y externos, en idioma nativo e ingles.
- Soporte a usuarios finales en temas de conectividad, conexión vía VPN, gestión de correo.

Pacifico Vida Compañía de Seguros – Red Part Time Jun 2008 – Set 2008

Pacifico Vida es una compañía de seguros perteneciente al Grupo Credicorp, líder en el mercado asegurador del País, que como parte de su misión es ayudar a proteger la estabilidad económica familiar, ofreciendo seguros de vida e instrumentos financieros que faciliten el ahorro a largo plazo. Asesor de Seguros Vida Part Time

Funciones:

- Asesor de Seguros de Vida, ofreciendo programas integrales para la protección personal y de sus familiares.
- Ayudar a los clientes a satisfacer sus necesidades de protección e inversión.

Fuerza Aérea del Perú 2003 - Jun 2008

Instituto castrense encargado de verlar por la integridad y seguridad territorial, que los últimos años apostado bastante por la innovación tecnología en varios campos, permitiendo que estos recursos tecnológicos permitan el cumplimiento de los objetivos y metas en el tiempo.

Jefe de la Sección Sistemas Operativos

2do Jefe de la Sección Seguridad de la Información

Servicio de Informática 2006 – Jun 2008 Administrador de Red y Seguridad. Planificar, diseñar e instalar redes de transmisión de datos que soporten el proceso de los sistemas de información, haciendo la red más segura. Prever los requerimientos de TI. Monitorear permanentemente la operatividad de las redes LAN y WAN y llevar el control de cambios y actualizaciones en la red. Implementación y ejecución de políticas de seguridad de datos (Backups y Restore). Implementación de políticas de seguridad física y lógica, y gestión de estas. Responsable de la implementación de nuevas soluciones de infraestructura a nivel nacional, y administración de estos recursos. Responsable de 11 personas, administración de recursos de TI y del universo de usuarios.

2do Jefe de la Sección Sistemas Operativos

Servicio de Informática 2004 - 2005

Evaluar, desarrollar y efectuar el mantenimiento del software de los sistemas y aplicaciones que se encuentran en los diferentes servidores SUN y otros. Monitorear permanentemente la operatividad de los servicios y servidores. Monitorear permanentemente la operatividad de las redes LAN y WAN. Administrar y controlar los recursos e información que brinda y comparten los servidores que operan con Windows 2003. Responsable de 5 personas.

Responsable de Aplicaciones GIS

Puesto de Comando FAP Ene 2003 – Dic 2003

Supervisar y monitorear la realización de las simulaciones en los aplicativos GIS. Evaluar la performance de recursos de cómputo y reportar los resultados. Software ultizando ArcView 3.2 con integración con Base de Datos Oracle.

EDUCACION

Universidad Nacional de Ingeniería 2011 - 2013 Especialización en Gestión de Proyecto Enfoque PMI

Universidad Nacional Federico Villareal 1998 – 2000 Bachiller en Administración de Empresas

Escuela de Oficiales de la Fuerza Aérea del Perú 1996 – 1999 Bachiller en Administración de Ciencias Aeronáuticas Despacho Oficial FAP

Escuela Superior de la Fuerza Aérea del Perú Ene 2002 – Dic 2002 Oficial Ingeniero de Sistemas FAP

CERTIFICACIONES

- PRINCE2® Foundation Certificate in Project Management
- ITIL Service Strategy Certified (2014)
- Certified Information Security Foundation based ISO/IEC 27002 ISFS (2012)
- ITIL Foundations v3 (2011)
- IBM Certified Specialist High Volume Storage Fundamentals V1 (2011)
- IBM Certified Specialist System x Sales V6 (2011)
- IBM Certified System Expert System x High Performance Servers Technical Support V4 (2010)

- IBM Certified System Expert System x Blade Center Technical Support V5 (2010)
- IBM Certified Specialist System x Technical Principles V9 (2010)

CURSOS / OTROS ESTUDIOS

COLEGIO DE INGENIEROS DEL PERU

Curso Diseño de Datacenter (Julio 2012)

ANIXTER

• Anixer Data Center In Motion Certification (2011)

IBM DEL PERU

- ITIL Foundations V3 (2009)
- PMO Project Manager Orientation (2009)

INDECOPI

• Taller Administración de Activos de Software (2008)

EMC

Curso Administración CLARiiON CX300 (2007)

I-SEC Perú

- Curso de Análisis de Vulnerabilidades (2007)
- Curso NTP 17799 / ISO 27001 (2007)

UNIXCOMP

Fundamentos de UNIX (2006)

TRENDCORP

Curso Administración Firewall Netscreen (2007)

VILSOL

• Curso Administración Firewall Sonicwall Pro 4060 (2006)

Microsoft - Windows University Presencial

- Especialización en Microsoft Windows Server R2 (2006)
- Especialización en Migración de Exchange 5.5 a Exchange 2003 (2006)

New Horizons Computer Learning Center

- Official MS Course: 2274 Managing a MS Windows Server Environment (2006)
- Official MS Course: 2823 Implementing and Administering Security in MS Windows Server Environment (2006)
- Workshop de Seguridad (2007)
- Workshop de Windows Server 2008 Virtualizacion (2009)
- Workshop de Seguridad con Windows Server 2008 (2009)

Trend Corp

- Administración IMSS AntiSpam (2004)
- Seminario Antivirus (2004)
- Instalación, Configuración y Administración de Consola Trendmicro Office Scan (2006)
- Administración Packet Shaper Packeteer (2007)

Telefónica Empresas Perú SAA

Switching y Routing CISCO (2005)

Hacksoft

- Aplicaciones no deseadas y Soluciones de Seguridad Antivirus (2004)
- Virus Informáticos, Aplicaciones no Deseadas y Configuración y Manejo de Consola Antivirus (2006)

Escuela de Capacitación y Perfeccionamiento de la FAP (ESCAP)

- Curso de Administración Apache (2004)
- Curso Administración Firewall Checkpoint NG 5.0 (2004)
- Curso Administración Legato Networker (2004)

Servicio Nacional de Meteorología e Hidrológica (SENAMHI)

Sistemas de Información Geográfica, Conceptos y Aplicaciones – ARC VIEW 3.2 (2003)

PARTICIPACION EN PROYECTOS

- Implementación IT PMO como Project Manager COLP Julio 2013 Octubre 2013
- Mudanza e Implementación del nuevo Site de Contingencia de IBM en San Isidrio Diciembre 2010 a Marzo 2011.
- Proyecto de Cambio de Falso Piso Data Center La Molina IBM (2010)
- Implementación de Branch Office y SITES en las Dependencias de Provincias Servicio de Informática FAP (2006 – 2008) – Jefe de Proyecto
- Implementación de NTP 17799 con la compañía ISEC Servicio de Informática FAP (2007 2008)

EXPERIENCIA EN DOCENCIA

- Servicio de Informática de la FAP Configuración y Administración de Windows 2003 Server (2007)
- Escuela de Inteligencia de la FAP (EIFAP) SEGURIDAD INFORMATICA (2006)
- Instituto EIGER Curso Windows XP y Office (Enero Febrero 2009)

DATOS ADICIONALES

Gustavo Vergara

Peruano, 35 años. Casado Inglés Intermedio (Hablado / Escrito / Comprensión)

REFERENCIAS PROFESIONALES

Rodolfo Velasco IBM del Perú – Gerente de Proyectos Telf. (511) 994606394

Betty Grimaldo IBM del Peru – Performance Manager Telf. (511) 994606369

Luis Pérez Pichis

Gerente de Producción ESSALUD Cel: 992706214

FAP - Jefe del Dpto. Soporte Técnico Servicio de Informática 3154300 Anexo 4654

Renato Morante COSAPI DATA - Supervisor General de Proyecto Cel: 997551947